【裁判字號】    99,審訴,1612
【裁判日期】    991111
【裁判案由】    違反槍砲彈藥刀械管制條例等
【裁判全文】
臺灣高雄地方法院刑事判決            99年度審訴字第1612號
公  訴  人  臺灣高雄地方法院檢察署檢察官
被      告  甲○○
上列被告因違反槍砲彈藥刀械管制條例等案件，經檢察官提起公
訴（98年度偵字第24562 號），被告於準備程序進行中就被訴事
實為有罪之陳述，經本院告知簡式審判程序之旨，並聽取被告與
公訴人之意見後，裁定依簡式審判程序審理，判決如下：
    主  文
甲○○持有第二級毒品純質淨重二十公克以上，處有期徒刑壹年
，扣案含有第二級毒品甲基安非他命之鹵水貳瓶（含外瓶，驗後
淨重合計壹零柒貳點壹柒公克，驗前純質淨重合計貳參伍點貳伍
公克）均沒收銷燬之；又犯非法持有槍砲之主要零件罪，處有期
徒刑捌月，併科罰金新臺幣伍萬元，罰金如易服勞役，以新臺幣
壹仟元折算壹日，扣案之土造金屬槍管壹支沒收。應執行有期徒
刑壹年陸月，併科罰金新臺幣伍萬元，罰金如易服勞役，以新臺
幣壹仟元折算壹日，扣案含有第二級毒品甲基安非他命之鹵水貳
瓶（含外瓶，驗後淨重合計壹零柒貳點壹柒公克，驗前純質淨重
合計貳參伍點貳伍公克）均沒收銷燬之；扣案之土造金屬槍管壹
支沒收。
    事  實
一、甲○○明知槍砲之主要組成零件係槍砲彈藥刀械管制條例所
    管制之物品，未經許可，不得無故持有，竟於民國97年10月
    間某日，在高雄縣橋頭鄉○○路53號住處，由真實姓名年籍
    不詳綽號「添財」男性友人轉交屬於槍砲主要組成零件之土
    造金屬槍管1 支而持有。甲○○亦明知甲基安非他命係毒品
    危害防制條例第2 條第2 項第2 款所列之第二級毒品，不得
    持有，仍基於持有第二級毒品之犯意，另於98年3 、4 月間
    某日，在上開住處，由綽號「武田」之友人轉交含有第二級
    毒品甲基安非他命成分之褐色鹵水2 瓶（驗後淨重合計1072
    .1 7公克，驗前純質淨重合計235.25公克）而持有之。嗣為
    警接獲線報，於98年8 月17日下午8 時25分許，持本院核發
    之搜索票，在上開住處內，當場扣得土造金屬槍管1 支、褐
    色鹵水2 瓶等物，始悉上情。
二、案經高雄市政府警察局移送臺灣高雄地方法院檢察署檢察官
    偵查起訴。
    理  由
一、本件被告甲○○所犯係死刑、無期徒刑、最輕本刑為3 年以
    上有期徒刑以外之罪，其於準備程序進行中，就被訴事實為
    有罪之陳述，經受命法官告知簡式審判程序之旨，並聽取當
    事人之意見後，本院合議庭認無不得或不宜改依簡式審判程
    序進行之情形，爰依刑事訴訟法第273 條之1 第1 項規定，
    裁定本件由受命法官獨任進行簡式審判程序。又本件卷內之
    證據資料，依同法第273 條之2 規定，不受同法第159 條第
    1 項關於傳聞法則規定之限制，依法均有證據能力，合先敘
    明。
二、上揭事實，業據被告於本院審理中坦承不諱，並有高雄市政
    府警察局刑事警察大隊98年8 月17日搜索筆錄、扣押筆錄（
    偵卷第21頁）、現場照片1 張（偵卷第27頁）、高雄市政府
    警察局扣押物品清單（偵卷第56頁、第115 頁）等證據在卷
    可稽。而扣案土造金屬槍管1 支，及含有第二級毒品甲基安
    非他命成分之鹵水2 瓶（驗後淨重合計1072.17 公克，驗前
    純質淨重合計235.25公克），經送內政部警政署鑑驗後，確
    實分別屬於槍砲之主要組成零件，及含有第二級毒品甲基安
    非他命成分，此亦有卷附內政部警政署刑事警察局98年9 月
    9 日刑鑑字第0980120646號鑑驗書（偵卷第54至55頁）、內
    政部警政署刑事警察局98年9 月16日刑鑑字第0980120708號
    鑑定書（偵卷第86頁）、內政部98年10月21日內授警字第09
    80871810號函（偵卷第131 頁）各1 份可按，足認被告前開
    任意性之自白與事實相符，得作為被告有罪之證據。從而，
    本件事證明確，被告犯行堪以認定，應依法論科。
三、核被告所為，分別係犯槍砲彈藥刀械管制條例第13條第4 項
    之非法持有槍砲主要零件罪，及毒品危害防制條例第11條第
    4 項持有第二級毒品純質淨重20公克以上之罪（本件被告持
    有第二級毒品甲基安非他命之純質淨重高達235.25公克，是
    起訴書以毒品危害防制條例第11條第2 項論罪，容有未恰，
    惟因基本事實同一，爰變更起訴法條為同條例第11條第4 項
    之罪）。被告上開所犯2 罪間，犯意各別，行為互殊，應予
    分論併罰。本院審酌被告明知不得非法持有槍砲之主要零件
    及第二級毒品甲基安非他命，仍自友人處取得上開扣案之土
    造金屬槍管及含有第二級毒品甲基安非他命成分之鹵水，並
    持有之，雖上開物品尚非改造手槍及甲基安非他命之成品，
    惟若流通於外，必將危害社會治安及助長毒品之猖獗，且被
    告持有第二級毒品甲基安非他命之純質淨重高達235.25公克
    ，情節堪認重大，所為實有不該；參以被告犯後尚知坦承犯
    行，上開扣案物原非被告所有，亦尚未流通於外而造成實際
    之損害，及其智識程度為專科畢業，現無工作及收入等一切
    情狀，分別量處如主文所示之刑，並就非法持有槍砲主要零
    件罪部分諭知併科罰金新臺幣5 萬元及其易服勞役之折算標
    準，再依刑法第51條第5 款規定，定其應執行之刑，以示懲
    儆。至扣案土造金屬槍管1 支，及含有第二級毒品甲基安非
    他命成分之鹵水2 瓶（驗後淨重合計1072.17 公克，驗前純
    質淨重合計235.25公克），經送驗後，確實分別屬於槍砲之
    主要組成零件，及含有第二級毒品甲基安非他命成分之情，
    已如前述，毒品部分自應依毒品危害防制條例第18條第1項
    前段規定，不問屬於犯人與否，宣告沒收銷燬之（上開第二
    級毒品甲基安非他命之外瓶因盛裝毒品，其中顯留有該毒品
    之殘渣，衡情自難與之剝離，是當應整體視之為毒品，連同
    該外瓶併予宣告沒收銷燬之，至鑑驗耗用之毒品既已滅失，
    自無庸宣告沒收銷燬）；槍砲主要零件部分，因屬違禁物，
    另應依刑法第38條第1 項第1 款宣告沒收。
據上論斷，應依刑事訴訟法第273 條之1 第1 項、第284 條之1
、第299 條第1 項前段、第300 條，毒品危害防制條例第11條第
4 項、第18條第1 項、槍砲彈藥刀械管制條例刑法第13條第4 項
，刑法第11條、第42條第3 項前段、第38條第1 項第1 款、第51
條第5 款、第9款 ，判決如主文。
本案經檢察官王清海到庭執行職務。
中    華    民    國    99    年    11    月    11    日
                  刑事第十庭    法  官  林裕凱
以上正本證明與原本無異。
如不服本判決應於收受判決後10日內向本院提出上訴書狀，並應
敘述具體理由。其未敘述上訴理由者，應於上訴期間屆滿後20日
內向本院補提理由書(均須按他造當事人之人數附繕本)「切勿逕
送上級法院」。
中    華    民    國    99    年    11    月    11    日
                                書記官  黃振祐
附錄所犯法條
槍砲彈藥刀械管制條例第13條
未經許可，製造、販賣或運輸槍砲、彈藥之主要組成零件者，處
3 年以上10年以下有期徒刑，併科新台幣700 萬元以下罰金。
未經許可，轉讓、出租或出借前項零件者，處 1 年以上 7 年以
下有期徒刑，併科新台幣 500 萬元以下罰金。
意圖供自己或他人犯罪之用，而犯前 2 項之罪者，處 5 年以上
有期徒刑，併科新台幣 1000 萬元以下罰金。
未經許可，持有、寄藏或意圖販賣而陳列第1 項所列零件者，處
6 月以上5 年以下有期徒刑，併科新台幣300 萬元以下罰金。
第 1 項至第 3 項之未遂犯罰之。
毒品危害防制條例第11條
持有第一級毒品者，處 3 年以下有期徒刑、拘役或新臺幣 5 萬
元以下罰金。
持有第二級毒品者，處 2 年以下有期徒刑、拘役或新臺幣 3 萬
元以下罰金。
持有第一級毒品純質淨重十公克以上者，處 1 年以上 7 年以下
有期徒刑，得併科新臺幣 1 百萬元以下罰金。
持有第二級毒品純質淨重二十公克以上者，處 6 月以上 5 年以
下有期徒刑，得併科新臺幣 70 萬元以下罰金。
持有第三級毒品純質淨重二十公克以上者，處3 年以下有期徒刑
，得併科新臺幣30萬元以下罰金。
持有第四級毒品純質淨重二十公克以上者，處1 年以下有期徒刑
，得併科新臺幣10萬元以下罰金。
持有專供製造或施用第一級、第二級毒品之器具者，處1 年以下
有期徒刑、拘役或新臺幣1 萬元以下罰金。

司法院資訊處製作；財團法人民間司法改革基金會備份。
